【裁判字號】    99,基秩,9
【裁判日期】    990412
【裁判案由】    違反社會秩序維護法
【裁判全文】
臺灣基隆地方法院基隆簡易庭裁定         99年度基秩字第9號
移送機關    基隆市警察局第一分局
被移送人    甲○○
上列被移送人因違反社會秩序維護法事件，經移送機關於民國九
十九年四月六日以基警分一秩字第○九九○一○三九七二號移送
書移送審理，本院裁定如下：
    主  文
甲○○不罰。
    理  由
一、移送意旨認被移送人於下列時、地有違反社會秩序維護法第
    八十條第一項第二款規定之行為：
  (一)時間：民國九十九年三月二十六日下午二時二十分許。
  (二)地點：基隆市○○區○○街二一號。
  (三)行為：意圖賣淫，於上開時、地之公共場所或公眾得出入之
    場所，以言語及手勢招攬不特定人士性交易而拉客。
二、移送機關前揭主張，固提出查獲警員謝李斌之偵查報告書及
    被移送人筆錄為證。惟按「有左列各款行為之一者，處三日
    以下拘留或新臺幣三萬元以下罰鍰：二、在公共場所或公眾
    得出入之場所，意圖賣淫或媒合賣淫而拉客者。」社會秩序
    維護法第八十條第一項第二款定有明文。惟所謂「拉客」包
    括積極之拉扯行為，或違反當事人之意思，而以堵阻去路，
    強行糾纏等方式，以達其意圖賣淫或媒合賣淫之目的者，均
    符合之【參八十一年六月一日內政部警政署座談會結論，見
    刑事法律專題研究（五）第二六四至二六五頁】。而查，本
    件移送書僅記載被移送人「於上記時、地，在公共場所或公
    眾得出入之場所，意圖賣淫，以言語及手勢招攬不特定人士
    」之行為方式；另查獲警員謝李斌之偵查報告書僅敘述「違
    序人倚靠於該址門前，向經過該處不特定男子以言語、手勢
    招攬、拉客，經職經過該門前，該違序人既向職招攬稱：每
    次性交易一千元，向職招攬，職見其行為已違反社會秩序維
    護法，當場即表明身分」等情；而本件被移送人之警詢筆錄
    亦僅記載被移送人供陳「（你如何招攬客人？）口頭及手勢
    。」而均無從據以認定被移送人對他人有何積極之拉扯行為
    ，或違反當事人之意思，而以堵阻去路、強行糾纏等方式，
    以達其意圖賣淫目的之行為。再者，被移送人警詢時雖尚供
    述「我是於本月十日才又來下海賣淫。」「每日約接客二人
    。」「每次性交代價一千元，時間二十分鐘。」等語，惟此
    部分自白並無其他積極證據可佐其真實性，且與本件被移送
    事實係屬二事，而未能佐認其有意圖賣淫而拉客之被移送事
    實，本院自無從遽予認定被移送人有何社會秩序維護法第八
    十條第一項第二款所定之「拉客」行為而裁罰之。
三、綜上，本件不能證明被移送人有上開移送應予處罰之行為，
    依社會秩序維護法第四十五條第二項，逕裁定如主文。
中    華    民    國    99    年    4     月    12    日
                  基隆簡易庭法  官  陳賢德
以上正本證明與原本無異。
對於本件裁定如有不服，應於收受送達後5日內，向本院提出抗
告書狀，敘述抗告之理由，抗告於臺灣高等法院。
中    華    民    國    99    年    4     月    14    日
                            書記官  王靜敏

司法院資訊處製作；財團法人民間司法改革基金會備份。
